臺灣臺中地方法院民事判決
                                      90年度訴字第2411號
    原      告  許志明  住台中市○○區○○街○○○巷○號之四、五
    樓國民身分證統一編號：Z○○○○○○○○○號被      告  王帝凱
      住台中縣○○鎮○○路○段○○○號國民身分證統一編號：Z○○○○○○○○○號簡玉英  住同右國民身分證統一編號：Z○○○○○○○○○號
    兼  右二人訴訟代理人  王水源  住同右國民身分證統一編
    號：Z○○○○○○○○○號右當事人間請求損害賠償事件，經本院刑
    事庭移送前來（九十年度交附民字第五五號），本院判決如
    左：
    主      文
被告乙○○應給付原告新臺幣捌拾參萬壹仟伍佰伍拾元，及自民國
九十年九月五日起至清償
日止，按週年利率百分之五計算之利息，被告甲○○、丁○○應各與
被告乙○○，就被告乙○○前開應為給付部分，負連帶給付責任。
原告其餘之訴駁回。
訴訟費用由被告負擔二分之一；餘由原告負擔。
本判決原告勝訴部分，於原告以新台幣貳拾柒萬元為被告供擔保
後，得假執行；但被告如於
假執行程序實施前以新臺幣捌拾參萬壹仟伍佰伍拾元為原告預供
擔保，得免假執行。
原告其餘假執行之聲請駁回。
    事      實
甲、原告方面：
一、聲明：被告應連帶給付原告新台幣（下同）一百六十五萬一
    千二百四十六元及自民國（下同）九十年九月五日起至清償
    日止，按週年利率百分之五計算之利息，並願供擔保請准為
    假執行之宣告。
二、陳述：
（一）被告乙○○於民國（下同）八十九年六月二十六日下午一時
      左右，無照駕駛車牌號碼0○─七六五一號自用小客車，沿
      南投縣台十四線中潭公路，由埔里往草屯方向行駛，途經
      該公路四十六公里一百公尺處，於行駛內側車道，為超越
      同向在前同內側車道由游榮吉駕駛之車牌號碼00─九一一
      號營業大客車，貿然跨越雙黃線超車，因而撞及游榮吉駕
      駛營業大客車之左前方，並因而衝入對向車道，而撞擊對
      向行駛於內側車道由原告所駕駛之車牌號碼0○─三七三０號
      廂型車，原告因而左側骨盤、髖臼脫臼骨折、左足第四、
      五蹠骨骨折、左手第五掌骨骨折等傷害，原告所駕駛之車
      輛並因而受到毀損，並引用刑案所認定之事實。
（二）按本件車禍之發生係因被告乙○○駕車不遵守交通規則，其
      有過失甚為明顯，而被告乙○○於行為時屬未成年人，被告
      甲○○、丁○○為其法定代理人，依民法第一百八十七條之規
      定，應與被告乙○○負連帶賠償任，故一併請求連帶賠償原
      告之損害。
（三）原告所受之損害如下：
   ㈠醫療費用：原告因傷住院、門診之醫療費用，共計支出六萬
     一千五百七十一元。
   ㈡醫療器材費用：此部分共計支出三千二百五十七元。
   ㈢看護費用：此部分兩造同意以十三週，每日以二千四百元計
     算，合計看護之必要費用為二十一萬八千四百元。
   ㈣薪資損害部分：原告因前開被告乙○○之侵權行為，共計有十
     一個月無法上班，而原告每月薪資為三萬三千四百五十六
     元，合計共損失三十六萬八千零十六元。
   ㈤精神撫慰金：原告因此場車禍，須重新學習走路、休養期間
     無法正常活動、傷口痛楚無法正常睡眠，影響日常生活及
     休閒，且原告無法較長距離步行，左腿會有劇痛、無法拿
     取重物、無法側睡及相關肌肉延展運動等問題，故請求一
     百萬元之精神慰撫金之賠償。
   ㈥前開㈠至㈤項所示，合計原告之損害為一百六十五萬一千二百
     四十六元，自應由被告連帶賠償。
三、證據：提出澄清醫院診斷證明書影本一件、財團法人埔里基
    督教醫院雜項收據影本一件、財團法人埔里基督教醫院醫療
    費用收據影本五紙、救護車收費派車單影本一件、統一發票
    影本三紙、澄清醫院收據影本十二紙、估價單影本一件、中
    國醫藥學院附設醫院收據影本一件、收據影本一件、看護費
    收據影本十四紙、在職證明書影本一件、調解不成立證明書
    影本一件、證明書影本一件為證。
乙、被告方面：
一、聲明：求為判決駁回原告之訴及其假執行之聲請，如受不利
    判決，願供擔保請准免為假執行。
二、陳述：
（一）本件車禍之前一天，被告乙○○沒有經過甲○○、丁○○之同意
      ，擅自拿取鑰匙開車去埔里，於隔天回程途中發生本件車
      禍。
（二）本件車禍之發生，在八十九年六月二十六日下午一時五十
      分左右，當時由埔里方向往草屯方向之車輛擁擠，被告乙○○駕駛車牌號碼0○─七六五一號自用小客車，沿南投縣台
      十四線中潭公路，由埔里往草屯方向行駛於內線道，游榮
      吉駕駛車牌號碼00─九一一號營業大客車，同方向行駛於
      外側道，突然游榮吉所駕之營業大客車以左前方輪胎強力
      撞擊被告乙○○駕駛之自用小客車，由於撞擊力道強大，迫
      使被告乙○○駕駛之自用小客車失去平衡，衝出中央限制線
      ，此時原告所駕駛之車牌號碼0○─三七三０號自用廂型車，
      自對向行駛於內側道撞擊被告乙○○所駕駛之自用小客車，
      因撞擊力大，致被告乙○○所駕駛之自用小客車翻覆於往埔
      里方向外線道的護欄邊，原告所駕之車輛則斜停在往埔里
      方向之內線道上，而訴外人游榮吉所駕之大客車因強力撞
      擊而短距離碰撞（往草屯方向）旁護欄，致該車右前下角
      嚴重凹陷，又行駛四十六、七公尺才停於往草屯方向的路
      邊。
（三）本車禍第一次鑑定，其鑑定文中稱，車禍現場亦有斜向八
      ．三公尺煞車痕（起點在中央分向限制線附近），但被告
      乙○○所駕駛之自用小客車配備三陽公司美國進口ＨＯＮＤＡ四
      輪頂級ＡＢＳ防鎖防滑系統，煞車沒有煞車痕，況且煞車痕
      是四輪四條痕，就算重疊也有二條痕，但現場僅有一條痕
      ，應係游榮吉所駕之大客車撞擊被告乙○○所駕駛之自用小
      客車，使被告乙○○所駕駛之自用小客車右方高左方低之傾
      斜，左邊二輪胎擠壓地面所造成，且該煞車痕起點係在埔
      里往草屯方向的內線道內，足見被告乙○○所駕駛之自用小
      客車，並沒有跨越分向限制線。
（四）第二次鑑定稱，若原告與乘客許景雄所言（被告乙○○超車
      ）屬實，則照原鑑定意見，但原告與乘客許景雄所言與事
      實不符，當時被告乙○○所駕駛之自用小客車遭游榮吉所駕
      駛之大客車強力撞出分向線，致車子失去控制而產生加速
      度，接著被對向內線道原告所駕車輛撞擊，因是對撞其速
      度與力道是兩車的能量相加，因此發生時間是很短暫的瞬
      間，以致造成原告與乘客許景雄所言之假象，且原告在刑
      案中亦自承不知被告乙○○所駕駛之自用小客車與游榮吉所
      駕大客車是如何撞及，沒看到乙○○所駕駛之自用小客車是
      否超車。
（五）被告乙○○領有學習駕照證一年餘（發證日期八十九年一月
      二十六日），沒有肇事紀錄，且車禍前一天由家裡台中縣
      梧棲鎮駕車至埔里也沒有發生事故，當時視線良好，又無
      不能注意之情形，且當時往草屯方向車輛擁擠，被告乙○○
      完全沒有超車的空間，當時非常清楚看到對向車道只有原
      告之車輛行駛於內線道近車禍現場，被告乙○○意圖於此時
      超車極不可能，本件車禍之真正肇事者是訴外人游榮吉。
      而證人林淑雯並已到庭證稱被告乙○○並未超車，是游榮吉
      變換車道不當而肇禍。
（六）被告駕駛小客車，而游榮吉所駕是大客車且滿載乘客，被
      告乙○○駕駛之自用小客車沒有能力右側撞動游榮吉大客車
      ，是游榮吉所駕之大客車左前輪胎撞擊被告乙○○所駕駛之
      自用小客車才會有如此大能量。
（七）對原告因本件車禍受有醫療費用損害六萬一千五百七十一
      元、醫療器材費用三千二百五十七元及看護費用損害二十
      一萬八千四百元部分，均不爭執。
三、證據：提出臺灣省車輛行車事故覆議鑑定委員會九十年二月
    十二日府覆議字第九０００四六號函影本一件、臺灣省南投縣
    區車輛行車事故鑑定委員會投鑑字第八九０四０六號鑑定意見
    書影本一件、照片二張為證，並聲請訊問證人林淑雯。
丙、本院依職權調取臺灣高等法院臺中分院九十年度交上易字第
    一三六０號過失傷害案件全卷（含本院八十九年度自字第四
    二號卷），及向澄清醫院函查原告受傷出院後約需時多久始
    能從事原來之工作及其出院後看護之必要與期間為何。
    理      由
一、按訴狀送達後，原告不得將原訴變更或追加他訴，但擴張或
    減縮應受判決事項之聲明者，不甚妨礙被告之防禦及訴訟之
    終結者，不在此限，民事訴訟法第二百五十五條第一項第三
    款、第七款分別定有明文；本件原告原起訴之被告為乙○○、
    甲○○二人，於訴訟中追加被告乙○○未成年時之法定代理人丁○○為被告，其理由係以丁○○與被告甲○○同為被告乙○○之法定
    代理人，依法應和被告乙○○負連帶賠償責任，故追加之，核
    其所為訴之追加與原訴之證據及事實均有共通性，並不甚妨
    礙被告之防禦及訴訟之終結，於法並無不合，而原告起訴聲
    明為求為判決「被告應連帶給付原告四百零九萬五千三百六
    十一元及自起訴狀繕本送達翌日起至清償日止，按年息百分
    之五計算之利息」等語，於訴訟中變更為「被告應連帶給付
    原告一百六十五萬一千二百四十六元及自九十年九月五日起
    至清償日止，按週年利率百分之五計算之利息」等語，核屬
    減縮應受判決事項之聲明，於法亦無不合，均應予准許，首
    先敘明。
二、本件原告主張：被告乙○○於八十九年六月二十六日下午一時
    左右，無照駕駛車牌號碼0○─七六五一號自用小客車，沿南
    投縣台十四線中潭公路，由埔里往草屯方向行駛，途經該公
    路四十六公里一百公尺處，於行駛內側車道，為超越同向在
    前同內側車道由游榮吉駕駛之車牌號碼00─九一一號營業大
    客車，貿然跨越雙黃線超車，因而撞及游榮吉駕駛營業大客
    車之左前方，並因而衝入對向車道，而撞擊對向行駛於內側
    車道由原告所駕駛之車牌號碼0○─三七三０號廂型車，原告因
    而左側骨盤、髖臼脫臼骨折、左足第四、五蹠骨骨折、左手
    第五掌骨骨折等傷害，原告所駕駛之車輛並因而受到毀損。
    被告乙○○於行為時屬未成年人，被告甲○○、丁○○為其法定代
    理人，依民法第一百八十七條之規定，應與被告乙○○負連帶
    賠償任，故一併請求連帶賠償原告之損害。原告所受之損害
    共計為一百六十五萬一千二百四十六元，自應由被告連帶如
    數賠償等語；被告則以：本件車禍之發生，係由於訴外人游
    榮吉駕駛之營業大客車，以左前方輪胎強力撞擊被告乙○○駕
    駛之自用小客車，由於撞擊力道強大，迫使被告乙○○駕駛之
    自用小客車失去平衡，衝出中央限制線，此時原告所駕駛之
    車牌號碼0○─三七三０號自用廂型車，自對向行駛於內側道撞
    擊被告乙○○所駕駛之自用小客車，因撞擊力大，致被告乙○○
    所駕駛之自用小客車翻覆於往埔里方向外線道的護欄邊，原
    告所駕之車輛則斜停在往埔里方向之內線道上，而訴外人游
    榮吉所駕之大客車因強力撞擊而短距離碰撞（往草屯方向）
    旁護欄，致該車右前下角嚴重凹陷，又行駛四十六、七公尺
    才停於往草屯方向的路邊，故本件實係游榮吉變換車道不當
    而肇禍等語，資為抗辯。
三、經查：
（一）被告乙○○係七十年十二月二十六日出生，被告甲○○、丁○○
      分別為其父母，在八十九年六月二十六日下午一時左右，
      被告乙○○（未取得駕駛執照）駕駛車牌號碼0○─七六五一
      號自用小客車，沿南投縣台十四縣中潭公路，由埔里往草
      屯方向行駛，途經該公路四十六公里一百公尺處，原行駛
      於內側車道，為超越同向在前同內側車道由游榮吉駕駛之
      車牌號碼00─九一一號營業大客車，貿然跨越雙黃線超車
      ，不慎撞及游榮吉駕駛營業大客車之左前方，並因而衝入
      對向車道，而撞擊對向行駛於內側車道由原告所駕駛之車
      牌號碼0○─三七三０號廂型車，致使原告受有左側骨盤、髖
      臼脫臼骨折、左足第四、五蹠骨骨折、左手第五掌骨骨折
      等傷害，而被告乙○○因而涉犯刑法之過失傷害罪部分，經
      本院八十九年度自字第四二號刑事判決判處有期徒五月，
      被告乙○○不服上訴，復經臺灣高等法院臺中分院九十年度
      交上易字第一三六０號刑事判決駁回上訴而告確定等情，
      業據原告提出澄清醫院診斷證明書影本一件為證，復經本
      院調取臺灣高等法院臺中分院九十年度交上易字第一三六
      ０號過失傷害案件全卷（含本院八十九年度自字第四二號
      卷），核閱卷內所附道路交通事故調查報告表一份、現場
      照片十張及訴外人游榮吉、證人許景雄證述之證詞、刑事
      判決二份相符。
（二）被告雖以前詞置辯，惟查：證人許景雄於前開刑案之警訊
      中證稱：「當時我乘坐丙○○之自用小客車，忽然有一部黑
      色自小客車Ｂ七─七六五一號從中型巴士後方逆向行駛中」
      、「（問：你有無看到）乙○○駕駛的自用小客車與游榮吉
      所駕駛之營大客車ＸＸ─九一一號擦撞？）我有看到，看到
      乙○○之車輛與中型巴士擦撞後橫向與我們車輛撞及，我往
      後看親眼目睹看到乙○○所駕之車輛翻覆四腳朝天」等語（
      見本院八十九年度自字第四二號卷第十五貝背面），於本
      院刑案審理時復為同旨趣之證詞（見同上卷第五十三頁）
      ，核與原告及證人游榮吉在該案中所為之陳述及證述相符
      ，而現場遺留有斜向八．三公尺車胎痕，自中央分向限制
      線上斜向被告乙○○所駕駛之自用小客車至翻覆處前為止之
      事實，有道路交通事故調查報告表影本一件在卷可稽，從
      該車胎痕（調查報告表記載為剎車痕）之走向並未間斷及
      被告乙○○所駕駛之自用小客車最後是翻覆在橋邊之情形觀
      之，足見該車胎痕應非被告乙○○煞車所留下之車胎痕，而
      係車輛經撞擊後移動所留下之痕跡，且係在與原告所駕駛
      之車輛撞擊後所留下（蓋被告乙○○所駕駛之自用小客車係
      先於訴外人游榮吉所駕駛之營業大客車發生擦撞，再與原
      告之車輛相撞，如該車胎痕係與游榮吉所駕之營業大客車
      擦撞下所留，則該車胎與地面之接觸部分，在經與原告所
      駕車輛相撞後，豈會仍然規律地往西南四十五度角之方向
      前進之理？），根據前開證人之證詞，被告乙○○所駕駛之
      自用小客車在與原告所駕駛之車輛相撞前，已成「橫向」
      之移動，自不足以證明被告乙○○所駕駛之自用小客車未跨
      越分向限制線，是被告所辯，被告乙○○所駕駛之自用小客
      車，係配備三陽公司美國進口ＨＯＮＤＡ四輪頂級ＡＢＳ防鎖防滑
      系統，煞車沒有煞車痕，應係游榮吉所駕之大客車撞擊被
      告乙○○所駕駛之自用小客車，使被告乙○○所駕駛之自用小
      客車右方高左方低之傾斜，左邊二輪胎擠壓地面所造成，
      且該煞車痕起點係在埔里往草屯方向的內線道內，足見被
      告乙○○所駕駛之自用小客車，並沒有跨越分向限制線云云
      ，並無足採；證人林淑雯雖證稱：「當天車子很多，我們
      是開在內側車道，突然在進行中車子右側有撞擊的聲音，
      應該是被右側的車子來撞我們，接下來被告的車子就從左
      側撇出去，被告踩剎車，我撞到前面就昏倒了，和原告發
      生車禍的事情我就不知道了」等語（見本院九十一年二月
      七日言詞辯論筆錄），然證人林淑雯係被告乙○○之女友，
      所為證言已難免偏頗，而其所證復與前開證人游榮吉、許
      景雄之證詞不符，本院參以該證人游榮吉、許景雄均係事
      發後不久即至警局為陳述，其記憶較為清晰，證人林淑雯
      則係在前開刑案中均未曾到庭作證而在事隔近二年始出面
      作證，其記憶當較為模糊，且證人游榮吉、許景雄二人並
      無任何關係，衡情並無勾串之虞，而其等二人所陳之情節
      相符等情觀之，自當以證人游榮吉、許景雄所為證詞較為
      可採，證人林淑雯所為之證詞，應係迴護被告乙○○之詞，
      且與事實不符，應不足採為被告乙○○有利認定之依據。又
      ，被告辯稱本件係因發生時間是很短暫的瞬間，以致造成
      證人許景雄所言之假象，及被告駕駛小客車，而游榮吉所
      駕是大客車且滿載乘客，被告乙○○駕駛之自用小客車沒有
      能力右側撞動游榮吉大客車，是游榮吉所駕之大客車左前
      輪胎撞擊被告乙○○所駕駛之自用小客車才會有如此大能量
      云云，並未舉出有何物理學上之依據或舉證以實其說，自
      無足取。
（三）綜上，本件車禍之發生，係因被告乙○○駕駛自用小客車在
      肇事地點欲超車而跨越分向限制線，後發現原告所駕之車
      輛，欲回原來行駛之車道，而與游榮吉所駕駛之營業大客
      車發生擦撞後，車子失控致橫向往前移動，再和原告所駕
      之車輛相撞而肇事之事實，應屬無疑，被告抗辯係訴外人
      游榮吉駕車先撞伊車，伊車始失控和原告所駕之車相撞云
      云，尚非實情，應無可取。
四、按雙實線設於路段中，用以分隔對向車道，並雙向禁止超車
    、跨越或迴轉，道路交通標誌標線設置規則第一百四十九條
    第一項第一款第八目定有明文，而汽車在雙向四線車道行駛
    時，應依道路交通標線之指示行駛，道路交通安全規則第九
    十八條第三項亦定有明文，本件車禍之現場係雙向四車道，
    車道中央設有雙實線之事實，為兩造所不爭執，復有現場照
    片附於刑案卷內可參，被告乙○○駕車行經該處，自應注意遵
    守交通規則依標線指示行車，不得跨越雙實線超車，而依當
    時之情形，並無不能注意之情形，竟貿然跨越雙實線超車以
    致本件肇事，其行為有過失，應甚明顯，本件車禍經刑事庭
    送請台灣省南投縣區車輛行車故鑑定委員會及台灣省車輛行
    車事故覆議鑑定委員會鑑定結果，亦採同一見解，有被告提
    出之臺灣省車輛行車事故覆議鑑定委員會九十年二月十二日
    府覆議字第九０００四六號函影本一件、臺灣省南投縣區車輛
    行車事故鑑定委員會投鑑字第八九０四０六號鑑定意見書影本
    一件在卷可參，益見被告確有過失。而原告因本件車禍受有
    如上所述之傷害而受有損害等情，復如前述，則被告乙○○之
    過失行為與原告之傷害之間，有因果關係，亦屬明確。
五、按因故意或過失，不法侵害他人之權利者，負損害賠償責任
    ；無行為能力人或限制行為能力人，不法侵害他人之權利者
    ，以行為時有識別能力為限，與其法定代理人連帶負損害賠
    償責任，汽車在使用中加損害於他人者，駕駛人應賠償因此
    所生之損害；民法第一百八十四條第一項前段、第一百八十
    七條第一項前段、第一百九十一條之二前段分別定有明文。
    本件原告所受前開傷害係因被告乙○○過失之侵權行為所致，
    業如前述，且被告乙○○係七十年十二月二十六日出生，於車
    禍發生當時（即八十九年六月二十六日）係未成年而為限制
    行為能力人，惟當時已近十九歲，並因駕車而肇事，應有識
    別能力，對於原告因此所受之損害，自應負賠償之責任，其
    法定代理人並應與該限制行為能力人連帶負損害賠償責任，
    即被告乙○○之父母甲○○、丁○○應分別與被告乙○○連帶賠償，
    但被告甲○○、丁○○間，並無須負連帶賠償責任之法律上依據
    ，換言之，該等被告間，僅係不真正連帶關係，並非連帶責
    任，原告請求被告甲○○、丁○○間亦負連帶責任云云，尚非有
    據。
六、茲本院審酌其所得請求之賠償金額如左：
（一）醫療費用部分：原告主張其因本件車禍受傷住院及門診費
      等共計支出六萬一千五百七十一元，業據原告提出財團法
      人埔里基督教醫院雜項收據影本一件、財團法人埔里基督
      教醫院醫療費用收據影本五紙、救護車收費派車單影本一
      件、澄清醫院收據影本十二紙、估價單影本一件、中國醫
      藥學院附設醫院收據影本一件為證，復為被告所不爭執，
      自屬原告之損害，被告應賠償之。
（二）增加生活上需要部分：按不法侵害他人之身體者，對於被
      害人因此增加生活上需要時，應負損害賠償責任，民法第
      一百九十三條第一項定有明文，原告此部分之支出，自得
      請求被告賠償之：
    ㈠醫療補助器材部分：原告因本件傷害，共計增加補助器材
      之需要而購買杖等用品，共計支出三千二百五十九元部
      分，業據原告提出統一發票影本三紙、收據影本一件為證
      ，復為被告所不爭執，此部分為原告因本件車禍所增加之
      生活上需要，自應由被告賠償之。
    ㈡看護費部分：有關於原告因本件傷害，所增加需要看護費
      用及期間，經兩造協議同意以每日二千四百元，期間十三
      週計算，所需費用共計為二十一萬八千四百元（見本院九
      十一年四月二十三日言詞辯論筆錄），則原告就此部分之
      請求，亦屬合理而必要。
（三）減失工作收入部分：
    ㈠本件原告主張其因本件傷害，有十一個月之期間無法工作
      ，而其每月之薪資為三萬三千四百五十六元，合計受有三
      十六萬八千零十六元之減少工作收入之損害等語，並提出
      在職證明書影本一件、證明書影本一件為證。
    ㈡被告對於原告主張其每月之薪資為三萬三千四百五十六元
      ，並不爭執（見九十一年三月十四日言詞辯論筆錄），然
      對於其不能工作之期間有所爭執，按原告前開所提出之在
      職證明書影本及證明書影本，僅能證明原告在八十九年六
      月二十七日起至九十一年一月三十一日止請假未工作，尚
      不足以證明該段期間，原告確係因本件傷害而無法工作，
      關於此點本院自應究明。
    ㈢經本院向澄清醫院函查原告出院時病況，須休養多久期間
      始能恢復從事其原來電腦相關工作，該院函覆稱，自八十
      九年七月八日出院後，約需休養四個月之期間始能再從事
      原來工作等語，有兩造不爭執真正之該院九十一年三月二
      十八日澄敬字第二０六號函一件在卷可稽，足見原告因本
      件傷害而無法工作之期間，除住院期間（自八十九年六月
      二十六日起至同年七月八日止）十三天外，因傷害須休養
      必要而無法工作之期間，應僅為四個月（合計為四個月又
      十三天），原告主張十一個月之期間，就逾四個月又十三
      天之部分，亦有必要一點，未舉證以實其說，尚無可採。
      本件原告因傷而無法工作之損害，依原告之每月薪資乘以
      其期間計算，即為十四萬八千三百二十二元（計算式3345
      6/30X13+33456X4=148322，元以下四捨五入），原告在此
      範圍內之請求，自屬有理，逾此部分之請求，於法無據。
（四）非財產上之損害：
    ㈠按不法侵害他人之身體、健康、名譽或自由者，被害人雖
      非財產上之損害，亦得請求賠償相當之金額，民法第一百
      九十五條第一項定有明文。
    ㈡本件原告因本件車禍受傷，傷勢不輕，於治療期間須除住
      院外，於出院後仍需完全臥床二個月，生活全需他人看護
      （參照澄清醫院九十一年三月二十八日澄敬字第二０六號
      函一件），而原告年僅二十六歲，正當年輕力壯之際，卻
      無法自由活動，其精神上所受損害不可謂輕，而本院審酌
      兩造之經濟能力、身分、地位及原告年輕創業之際卻遭此
      變故等一切情狀，認原告之非財產上損害賠償請求，以四
      十萬元為適當，是原告之慰撫金請求在此範圍內，為有理
      由，逾此部分之請求，於法未合，不應准許。
（五）綜上所述，本件原告得請求之損害賠償數額，合計為八十
      三萬一千五百五十元（即61571+3257+218400+148322+400
      000=831550）。
六、從而，原告訴請被告乙○○應給付其八十三萬一千五百五十元
    ，及自九十年九月五日（被告丁○○收受繕本之翌日）起至清
    償日止，按週年利率百分之五計算之利息，被告甲○○、丁○○
    應各與被告乙○○，就被告乙○○前開應為給付部分，負連帶給
    付責任部分，核屬正當，應予准許，逾此部分之請求，於法
    未合，應予駁回。
七、本件事證已臻明確，兩造其餘攻擊及防禦方法，於本件為判
    決之基礎無礙，爰不予一一論列，併此敘明。
八、兩造陳明願供擔保，分別聲請宣告假執行及免為假執行，經
    核原告勝訴部分，核無不合，爰酌定相當金額分別准許之，
    至於原告敗訴部分，其假執行之聲請即失所附麗，應併予駁
    回。
九、據上論結，本件原告之訴為一部有理由、一部無理由，依民
    事訴訟法第七十九條但書、第三百九十條第二項、第三百九
    十二條，判決如主文。　　
中　　華　　民　　國　　91　　年　　5 　　月　　30　　日
~B臺灣臺中地方法院民事第四庭
~B    法　官　李國增
右為正本係照原本作成。
如不服本判決，應於判決送達後二十日內，向本院提出上訴狀。
中　　華　　民　　國　　91　　年　　5 　　月　　30　　日
~B法院書記官